臺灣板橋地方法院民事判決　　　　　　　94年度訴字第1561號
原　　　告　乙○○
被　　　告　甲○○
訴訟代理人　楊廣明律師
上列當事人間侵權行為損害賠償事件，原告提起刑事附帶民事訴
訟（94年度附民字第134 號），經刑事庭移送前來，本院於民國
94年12月8 日言詞辯論終結，判決如下：
    主      文
被告應給付原告新台幣壹拾萬元及自民國九十四年七月四日起
至清償日止，按年息百分之五計算之利息。
原告其餘之訴駁回。
訴訟費用由被告負擔十分之一，餘由原告負擔。
本判決第一項得假執行，但被告得以新台幣壹拾萬元為原告預
供擔保而免為假執行。
原告其餘假執行之聲請駁回。
    事實及理由
一、原告主張：被告明知林囿成係有配偶之人（原為原告之夫，
    現已離異），竟自民國（下同）93年6 月間起至同年7 月間
    止，連續多次與林囿成發生性關係。嗣因原告發現二人姦情
    ，被告遂與林囿成相約於93年8 月23日晚上11時許，在台北
    縣三重市○○路○ 段156 號「康喜客咖啡館」就雙方金錢糾
    紛乙事進行協議，林囿成攜同原告前往，因被告就金額部分
    無法與原告達成協議，一言不合，竟在原告轉身離去之際，
    以玻璃杯砸向原告，致原告受有右頭顱腫傷（3 ×3 ×1 公
    分）之傷害，被告前開犯行業經鈞院判刑確定在案。被告與
    林囿成通姦並毆打原告，造成原告家庭失和，心靈深受打擊
    ，痛苦難當，爰依民法第184 條、193 條第1 項及第195 條
    規定，請求被告就傷害部分賠償慰撫金新台幣（下同）80萬
    元、就通姦部分賠償慰撫金50萬元等語，並聲明：(一)被告應
    給付原告130 萬元（原告起訴狀訴之聲明第1 項誤載為100
    萬元）及自起訴狀繕本送達被告翌日起至清償日止，按年息
    5%計算之利息。(二)原告願供擔保，請准宣告假執行。
二、被告則以：本件事實乃兩造於93年8 月23日在台北縣三重市
    ○○路○ 段156 號「康喜客咖啡館」協議林囿成積欠被告46
    ,000 元 之債務乙事，因被告與林囿成有通姦情事，原告心
    有怨懟，於協調債務過程中，原告先辱罵被告「不要臉」、
    「賤女人」，並以熱咖啡潑灑被告，被告因氣憤而欲以白開
    水回潑原告，但因手滑未將杯子拿好，杯子不慎飛出，方致
    原告受有右頭顱腫傷之傷害，被告並無傷害之故意，況原告
    傷勢輕微，被告致原告受有前揭傷害之動機亦屬輕微及情有
    可原，原告請求傷害部分慰撫金80萬元實過高。又被告係涉
    世未深剛出社會之大學畢業生，雖事後知悉林囿成有家室，
    但雙方已有感情，無法說斷就斷，且與林囿成交往過程中尚
    出借46,000元予林囿成，被告亦是通姦案之受害者，原告請
    求通姦部分慰撫金50萬元亦屬過高等語置辯，並聲明：(一)原
    告之訴及假執行之聲請均駁回。(二)如受不利判決，願供擔保
    請准宣告免為假執行。
三、查原告主張被告與其前配偶林囿成通姦，以及於前開時地以
    水杯砸傷原告之事實，已據被告自認在卷，並有原告提出之
    診斷證明書附於刑事庭移送本件附帶民事訴訟時檢附之台灣
    板橋地方法院檢察署93年度他字第6818號影印卷內可資為證
    ，自堪信為真實。被告雖抗辯係因遭原告辱罵並潑咖啡，一
    時氣憤，欲以開水回灑原告，但因手滑未將杯子拿好，杯子
    不慎飛出，方致原告受傷害，伊並無傷害故意云云。惟被告
    以杯子砸傷原告時，其二人相距約332 公分乙節，已據本院
    刑事庭法官於刑事案件審理時當庭勘驗屬實，有本院94年度
    簡字第1024號影印卷內之94年4 月28日訊問筆錄可稽，參酌
    兩造當時距離達3 公尺之遠，若非被告用力將杯子砸向原告
    ，則裝水之杯子自無可能抗拒地心引力，並於飛越3 公尺後
    仍有相當之力量砸傷原告，致原告右頭顱受有3 ×3 ×1 公
    分腫傷之可能，是被告辯稱係因水杯不慎慎飛出，方致原告
    受傷害云云，顯與事理不符，委無可採。
四、按因故意或過失，不法侵害他人之權利者，負損害賠償責任
    ，故意以背於善良風俗之方法，加損害於他人者亦同；不法
    侵害他人之身體、健康、名譽、自由、信用、隱私、貞操，
    或不法侵害其他人格法益而情節重大者，被害人雖非財產上
    之損害，亦得請求賠償相當之金額，民法第184 條第1 項、
    第195 條第1 項分別定有明文。又通姦為法律明文禁止之行
    為，刑法上有處罰通姦、相姦之法條，於民法上則為構成離
    婚之法定原因，故通姦乃有背於善良風俗之行為，至為明確
    。本件被告以水杯砸傷原告，不法侵害原告身體，並明知訴
    外人林囿成斯時為有婦之夫，乃原告之配偶，仍與之通姦，
    亦有以違背善良風俗之方法加損害於原告之故意，是原告主
    張其因此家庭失和，心靈深受打擊，精神受有痛苦，衡情非
    屬無據，從而，其依侵權行為法則請求被告賠償非財產上之
    損害，於法即無不合。本院審酌原告自陳高職畢業，目前擔
    任美容師工作，每月收入約2 、3 萬元，被告自陳大學畢業
    ，從事會計工作，每月收入約2 萬餘元，以及原告所受傷害
    程度等一切情事，認原告就傷害部分請求被告賠償慰撫金80
    萬元、就通姦部分請求被告賠償慰撫金50萬元，容屬過高，
    應各予核減為3 萬及10萬元，方屬公允，逾此數額之請求，
    則無理由，不應准許。
五、綜上所述，原告依侵權行為法律關係，請求被告給付13萬元
    及自起訴狀繕本送達翌日即94年7 月4 日起至清償日止，按
    年息5%計算之利息為有理由，應予准許。逾此部分之請求，
    則屬無據，應予駁回。
六、兩造均陳明願供擔保，請求為假執行及免為假執行之宣告，
    經核原告勝訴部份，因係所命給付金額未逾50萬元之判決，
    依民事訴訟法第389 條第1 項第5 款規定，毋庸原告供擔，
    逕由本院依職權宣告之；至被告之陳明，核與法律規定相符
    ，爰酌定相當之擔保金額予以宣告。又原告其餘假執行之聲
    請，因訴之駁回而失所依附，不予准許。
七、本件事證已臻明確，兩造所為之其他主張、陳述暨被告訊問
    證人許毓純之聲請（待證事實：被告並非故意致原告受傷）
    ，經審酌後，認均與本件之結論無礙且無訊問之必要，不再
    一一論述並為調查，併予敘明。
八、訴訟費用負擔之依據：民事訴訟法第79條。
中　　華　　民　　國　　94　　年　　12　　月　　22　　日
                  民事第二庭    法　官　程怡怡
以上正本係照原本作成
如對本判決不服，須於本判決送達後20日內向本院提出上訴狀
中　　華　　民　　國　　94　　年　　12　　月　　26　　日
                                書記官  楊姝晴
